---
title: "reha_dropout"
author: "Anna"
date: "2024-08-09"
output: 
  html_document:
    code_folding: hide
---
# To-Dos
- Wie für Dauer kontrollieren?
- ....


REHA kann sowohl in stationärer als auch in ambulanter Form durchgeführt werden, und sowohl über die GVK als auch DRV laufen. REHA dauert in der Regel mehrere Monate, kann aber auch bis zu einem Jahr dauern. Die GKV Daten werden hier nicht berücksichtigt, weil die Mehrheit der Rehas von der DRV durchgeführt wird, und somit Inkonsistenzen zischen den Datensets umgangen werden können.

```{r setup, include=FALSE}
knitr::opts_chunk$set(echo = TRUE)
options(warn = -1)
```
# Vorbereitungen

```{r essentials}
# clean workspace
rm(list=ls())
packages <- c("data.table", "tidyverse", "glmmTMB", "ggplot2", "comorbidity", "car", "lme4", "ordinal", "export", "mclogit", "sjPlot", "see", "nnet", "ggeffects", "DHARMa", "effects")

# Install packages not yet installed
installed_packages <- packages %in% rownames(installed.packages())
if (any(installed_packages == FALSE)) {
  install.packages(packages[!installed_packages])
}
# Load packages
invisible(lapply(packages, library, character.only = TRUE))

# current date:
DATE <- format(Sys.Date(), "%Y%m%d")

# themes and options
options(scipen = 999)

# output folders
folder_table <- file.path("..", "output/tables")
folder_plot <- file.path("..", "output/figures")

if (!file.exists(folder_table)) {
  dir.create(folder_table, recursive = TRUE)
}

if (!file.exists(folder_plot)) {
  dir.create(folder_plot, recursive = TRUE)
}
```
# Daten Import

```{r data_import}
print(getwd())
datapath <- file.path("..", "input") 
#read in all files in datapath 
filenames <- list.files(datapath, pattern = "\\.rds$", full.names = T)

#save all files as separate dataframes
ldf <- lapply(filenames, readRDS)
names(ldf) <- gsub(".rds", "", basename(filenames))
print(names(ldf))
names <- c("pragma_id_GKV", "all_diagnoses", "medications", "employment", "fosterage", "income", "insurance_periods", "inpat_OPS", "inpat", "qwt_OPS", "qwt", "reha", "drvreha")
names(ldf) <- names
#check if all dataframes are loaded
ls()
list2env(ldf, envir = .GlobalEnv) #save all dataframes in global environment as dataframes
rm(ldf)
```
# Daten vorbereiten

## Daten auf Fälle reduzieren, die sich auch in den GKV Daten finden

```{r filtering}
#ALLE reha perioden müssen GKV versichert gewesen sein!
reha_filtered <- drvreha %>%
  filter(date.drvreha.start >= as.Date("2015-12-01")) %>%
  filter(pragmaid %in% insurance_periods$pragmaid) %>%
  left_join(insurance_periods, by = c("pragmaid", "sex", "yob")) %>%
  mutate(overlap = date.drvreha.start >= date.ins.start & date.drvreha.start <= date.ins.end) %>%
  group_by(pragmaid, date.drvreha.start) %>%
  summarise(has_overlap = any(overlap), .groups = 'drop') %>% 
  group_by(pragmaid) %>%
  filter(all(has_overlap)) %>%
  ungroup() %>%
  select(pragmaid)

drvreha_gkvinsured <- drvreha %>%
  filter(pragmaid %in% reha_filtered$pragmaid) %>%
  filter(date.drvreha.start >= as.Date("2015-12-01"))
```

## Outcome Variablen Definition? 

### Behandlungsdauer als AV
```{r rehaduration}
drvreha_gkvinsured$n.days <- as.integer(difftime(as.Date(drvreha_gkvinsured$date.drvreha.end), as.Date(drvreha_gkvinsured$date.drvreha.start), units = "days")) + 1
head(reha)

summary(drvreha_gkvinsured$n.days)

ggplot(drvreha_gkvinsured, aes(x = MASSN_ART, fill = ENTLASSFORM)) +
  geom_bar() +
  facet_wrap(~DIAG_VERAEND, scales = "free_y") +
  #rotate x axis labels
  theme(axis.text.x = element_text(angle = 45, hjust = 1)) 


drvreha_gkvinsured <- drvreha_gkvinsured %>% 
  filter(ENTLASSFORM != "verstorben") %>%
  mutate(unpl_drop = factor(case_when(
  ENTLASSFORM %in% c("disziplinarisch", "vorzeitig mit ärztlichem Einverständnis/vorzeitig gegen ärztlichen Rat") ~ 1,
  ENTLASSFORM %in% c("regulär", "Wechsel der Durchführungsart", "verlegt", "vorzeitig auf ärztliche Veranlassung") ~ 0,
  TRUE ~ NA_real_), levels = c(0, 1), labels = c("nein", "ja")))

prop.table(table(drvreha_gkvinsured$unpl_drop, useNA = "ifany"))

ggplot(drvreha_gkvinsured, aes(x = MASSN_ART, fill = unpl_drop)) +
  geom_bar() +
  facet_wrap(~DIAG_VERAEND, scales = "free_y") +
  #rotate x axis labels
  theme(axis.text.x = element_text(angle = 45, hjust = 1))

#-------------------------------------
###OLD
#-------------------------------------
#old: distribution of reha.typ by source
#table(drvreha_gkvinsured$reha.typ, reha$source) #gkv: ambulant & stationär, drv: ambulant & ganztägig ambulante Maßnahme & stationäre Maßnahme

#old
#ggplot(reha, aes(x = reha.typ, y = n.days)) +
#  geom_jitter(alpha=0.2, size = rel(0.8), height = 0.2) +
#  geom_violinhalf(width = 0.3, outlier.shape = NA) +
#  geom_boxplot(width = 0.2, outlier.shape = NA) +
#  facet_wrap(~source) +
  #rotate x axis labels
#  theme(axis.text.x = element_text(angle = 45, hjust = 1)) +
#  scale_y_continuous(limits = c(0, 800), breaks = seq(0, 800, by = 30))
###
```
# Prädiktoren 

## Forlaufende Nummer pro Reha pro Person
```{r check_id}
drvreha_gkvinsured <- drvreha_gkvinsured %>% 
  group_by(pragmaid) %>%
  arrange(date.drvreha.start) %>%
  mutate(reha_id = row_number())

table(drvreha_gkvinsured$reha_id)
```
## ALTER
```{r age}
drvreha_gkvinsured <- drvreha_gkvinsured %>%
  mutate(age = as.integer(substr(date.drvreha.start, 1, 4)) - yob)

```
## Hinzufügen Emplyoment Status

```{r add_employment}
employ_unfiltered <- left_join(drvreha_gkvinsured, employment, by = "pragmaid")

reha_employ <- employ_unfiltered %>%
  filter(date.drvreha.start >= date.emp.start & date.drvreha.start <= date.emp.end) #emp.type und EWERB_VANTRAG entsprechen sich nicht immer, daher wird der Konsistenz mit den anderen Datasets nur emp.type vernwendet

missing_rows <- drvreha_gkvinsured %>%
  anti_join(reha_employ, by = c("pragmaid", "reha_id")) 
missing_rows$ERWERB_V_ANTR

#two cases that are insured but have no valid employment data. add them again to dataset and set employment to "employed" according to ERWERB_V_ANTRAG

reha_employ <- reha_employ %>% bind_rows(missing_rows)

reha_employ <- reha_employ %>%
  mutate(emp.type = ifelse(is.na(emp.type), "employed", emp.type))
```

## Hinzufügen von Diagnose-Daten

```{r add_diagnoses}
# keep only diagnoses of patients in inpat_employ, with icd_type confirmed, primary, secondary, any and that are not alcohol related
diagnoses_reha <- all_diagnoses %>% 
  filter(pragmaid %in% reha_employ$pragmaid) %>% #keep only rows that are in inpat data 
  filter(icd_type %in% c("confirmed", "primary", "secondary", "any")) %>%
  filter(icd.alc == FALSE) %>% #keep only diaignoses that are not alcohol related (as all inpat cases are alcohol related)
  mutate(length_diag = as.integer(difftime(as.Date(date.diag.end), as.Date(date.diag.start), units = "days")))

#check
nrow(distinct(reha_employ, pragmaid)) - nrow(distinct(diagnoses_reha, pragmaid)) # 1 patients do not have any diagnoses that matches the criteria

# if date.diag.start is NA, set it to date.diag.end
diagnoses_reha <- diagnoses_reha %>% 
  mutate(date.diag.start = dplyr::if_else(is.na(date.diag.start), date.diag.end, date.diag.start))

# join diagnoses with reha_employ
diagnoses_reha_employ_alltimes <- left_join(reha_employ, diagnoses_reha, by = c("pragmaid")) 

#check
nrow(distinct(diagnoses_reha_employ_alltimes, pragmaid, reha_id)) #756 -> okay

# keep only diagnoses in the timeframe of interest (maximum 2 quarters before inpat start)
diagnoses_reha_employ_fil <- diagnoses_reha_employ_alltimes %>%
  filter(
    #Ambulante Diagnosen (Dauer: 1 Quartal) dürfen nicht später zurückliegend als 2 Quartale vor QWT-Start gestellt worden sein und maximal gleich QWT-Start liegen
     date.diag.start >= (date.drvreha.start - days(180)) & date.diag.start <= date.drvreha.start)
#Arbeitsdefinition, evtl für stationäre Diagnosen (bzw. alle anderen settings) Eingrenzung anpassen?

diagnoses_reha_employ_fil %>% filter(gkv.x != gkv.y) #0 rows

diagnoses_reha_employ_fil <- diagnoses_reha_employ_fil %>% 
  select(-gkv.y) %>%
  rename(gkv = gkv.x)

nrow(distinct(diagnoses_reha_employ_fil, pragmaid, reha_id)) #728 (before 756 - 28 cases were excluded as they did not have a diagnosis in the timeframe of interest - they will be added in the end again

# Charlson and Elixhauser Comorbidity Index

diagnoses_reha_employ_fil$id_pragma_reha <- paste(diagnoses_reha_employ_fil$pragmaid, diagnoses_reha_employ_fil$reha_id, sep = "_")

comorb_elix <- comorbidity::comorbidity(x=diagnoses_reha_employ_fil, id = "id_pragma_reha",
                                code = "icd",map="elixhauser_icd10_quan",
                                assign0 = T, tidy.codes = T)
print(head(comorb_elix))  
comorb_char <- comorbidity::comorbidity(x=diagnoses_reha_employ_fil, id = "id_pragma_reha",
                                code = "icd",map="charlson_icd10_quan",
                                assign0 = T,tidy.codes = T)
print(head(comorb_char))  

comorb_elix_sum <- comorb_elix %>%
  #new column with row sums using all columns except id_pragma_reha
  mutate(elix_sum = rowSums(select(., -id_pragma_reha))) %>%
  select(id_pragma_reha, elix_sum)

comorb_char_sum <- comorb_char %>%
  #new column with row sums using all columns except id_pragma_reha
  mutate(char_sum = rowSums(select(., -id_pragma_reha))) %>%
  select(id_pragma_reha, char_sum)

#bind both comorbidity dataframes
comorb_sum <- left_join(comorb_elix_sum, comorb_char_sum, by = "id_pragma_reha")
print(head(comorb_sum))      

nrow(distinct(reha_employ, pragmaid, reha_id)) - nrow(distinct(comorb_sum, id_pragma_reha)) #28 cases, these have to be added to the comorb_sum dataset 

reha_employ$id_pragma_reha <- paste(reha_employ$pragmaid, reha_employ$reha_id, sep = "_")

diagnoses_reha_employ <- left_join(reha_employ, comorb_sum, by = "id_pragma_reha")

#are there missings? 
nrow(reha_employ) - nrow(diagnoses_reha_employ) #0
sum(is.na(diagnoses_reha_employ$elix_sum)) #28 missings
sum(is.na(diagnoses_reha_employ$char_sum)) #28 missings

#set NAs to 0
diagnoses_reha_employ <- diagnoses_reha_employ %>% 
  mutate(elix_sum = replace_na(elix_sum, 0),
         char_sum = replace_na(char_sum, 0))
```

## Hinzufügen von Pflegegraden

```{r add_pflegegrad}
table(fosterage$fost.degree, useNA = "always")
# sowohl Pflegegrade (PG) als auch Pflegestufen (PS). Pflegegrade sind ab 2017 gültig, Pflegestufen bis 2016. Wie Pflegestufen in Pflegegrade umrechnen?

fost_reha <- fosterage %>% 
  filter(pragmaid %in% diagnoses_reha_employ$pragmaid)

nrow(distinct(diagnoses_reha_employ, pragmaid)) - nrow(distinct(fost_reha, pragmaid)) #520 patients do not have fosterage data, 30 have

fost_diagnoses_reha_employ_alltimes <- left_join(diagnoses_reha_employ, fost_reha, by = "pragmaid")


fost_diagnoses_reha_employ_fil <- fost_diagnoses_reha_employ_alltimes %>%
  filter((date.drvreha.start >= date.fost.start & is.na(date.fost.end)) | (date.drvreha.start >= date.fost.start & date.drvreha.start <= date.fost.end))

nrow(distinct(fost_diagnoses_reha_employ_fil, pragmaid)) # 6 patients do have a pflegegrad/stufe during the beginning of the reha treatment - as this is not much fosterage will be ignored. 

```
## Hinzufügen von Medikation

```{r add_medication}
med_reha <- medications %>% 
  filter(pragmaid %in% diagnoses_reha_employ$pragmaid)

nrow(distinct(diagnoses_reha_employ, pragmaid)) - nrow(distinct(med_reha, pragmaid)) #8 patients do not have medication data, 542 have

med_diagnoses_reha_employ_alltimes <- left_join(diagnoses_reha_employ, med_reha, by = "pragmaid")
nrow(distinct(med_diagnoses_reha_employ_alltimes, pragmaid)) # 550-> okay

med_diagnoses_reha_employ_fil <- med_diagnoses_reha_employ_alltimes %>%
  # only keep medication data that happend during the 3 months before the rehaient treatment
  filter(date.medi.disp >= (date.drvreha.start - days(30)) & date.medi.disp <= date.drvreha.start) %>%
  filter(ATC != "")

nrow(distinct(med_diagnoses_reha_employ_fil, id_pragma_reha)) # 285 reha treatments have medication data in the timeframe of interest

#GKV X - GKV Y
sum(med_diagnoses_reha_employ_fil$gkv.x != med_diagnoses_reha_employ_fil$gkv.y) # 0 cases

med_diagnoses_reha_employ_fil <- med_diagnoses_reha_employ_fil %>% 
  select(-c(gkv.y, REZ_ID, LANR_FAGS, date.medi.presc, PZN_ANZ, DDD1000_PK)) %>%
  rename(gkv = gkv.x) %>%
  ungroup()

#new variable with level 2 ATCs (therapeutische Untergruppe)
med_diagnoses_reha_employ_fil <- med_diagnoses_reha_employ_fil %>% 
  group_by(id_pragma_reha) %>%
  mutate(Level2_ATC = substr(ATC, 1, 3)) %>%
  ungroup()

#how many different values of Level2_ATC are there? 
unique_level2_ATCs <- unique(med_diagnoses_reha_employ_fil$Level2_ATC)
length(unique_level2_ATCs) #54

# welche Untergruppe ist am häufigsten vertreten?
sorted_atc_counts <- med_diagnoses_reha_employ_fil %>%
  count(Level2_ATC, sort = TRUE) #Psychoanaleptika (N06) kommt am häufigsten vor; vorwiegend anregender Wirkung (Unterschied zu Psycholeptika)

#calculate sum of distinct full ATC and level 2 ATC codes
med_diagnoses_reha_employ_fil <- med_diagnoses_reha_employ_fil %>%
  group_by(id_pragma_reha) %>%
  dplyr::summarize(ndistinctATClevel2 = n_distinct(Level2_ATC), 
            ndistinctATC = n_distinct(ATC)) %>%
  ungroup()

table(med_diagnoses_reha_employ_fil$ndistinctATClevel2)

med_diagnoses_reha_employ <- left_join(diagnoses_reha_employ, med_diagnoses_reha_employ_fil, by = "id_pragma_reha")

med_diagnoses_reha_employ <- med_diagnoses_reha_employ %>%
  mutate(ndistinctATC = ifelse(is.na(ndistinctATC), 0, ndistinctATC)) %>%
  mutate(ndistinctATClevel2 = ifelse(is.na(ndistinctATClevel2), 0, ndistinctATClevel2)) %>%
  mutate(polymedi = as.factor(ifelse(ndistinctATC >= 6, "ja", "nein"))) %>%
  mutate(polymedi_level2 = as.factor(ifelse(ndistinctATClevel2 >= 5, "ja", "nein")))

summary(med_diagnoses_reha_employ$ndistinctATClevel2)
hist(med_diagnoses_reha_employ$ndistinctATClevel2)

```
## Hinzufügen von QWT ID (wie viele QWTs hat eine Person zum Zeitpunkt der REHA bereits gemacht?)

```{r qwt count}

#Daten zusammenführen

med_diagnoses_reha_employ$treatment <- "reha"
qwt$treatment <- "qwt"

#rename 
qwt <- qwt %>% rename(date.treat.start = date.qwt.start, date.treat.end = date.qwt.end)
med_diagnoses_reha_employ <- med_diagnoses_reha_employ %>% rename(date.treat.start = date.drvreha.start, date.treat.end = date.drvreha.end)

colnames <- c("date.treat.start", "date.treat.end", "treatment", "pragmaid")

#are colnames in qwt and reha? 
all(colnames %in% colnames(qwt))

med_diagnoses_reha_employ_qwt <- bind_rows(
  med_diagnoses_reha_employ, qwt %>% select(all_of(colnames)))

med_diagnoses_reha_employ_qwt <- med_diagnoses_reha_employ_qwt %>%
  group_by(pragmaid) %>%
  arrange(date.treat.start) %>%
  mutate(QWT_count_before_reha = sapply(1:n(), function(i) {
    if (treatment[i] == "reha") {
      sum(treatment[1:(i-1)] == "qwt" & date.treat.end[1:(i-1)] < date.treat.start[i])
    } else {
      NA
    }
  }))

#check
med_diagnoses_reha_employ_qwt %>% select(pragmaid, date.treat.start, reha_id, treatment, QWT_count_before_reha) %>% arrange(pragmaid, date.treat.start) #okay

med_diagnoses_reha_employ_qwt <- med_diagnoses_reha_employ_qwt %>% filter(treatment == "reha")

```

## Hinzufügen von INPAT ID (wie viele Rehas hat eine Person zum Zeitpunkt des reha treatments bereits gemacht?)

```{r reha count}

#Daten zusammenführen (reha und nicht reha_new Daten, da in den reha daten sowohl GKV als auch DRV vorhanden sind)
inpat$treatment <- "inpat"

#rename 
inpat <- inpat %>% rename(date.treat.start = date.inpat.start, date.treat.end = date.inpat.end)

#are colnames in qwt and reha? 
all(colnames %in% colnames(inpat))

med_diagnoses_reha_employ_qwt_inpat <- bind_rows(
  med_diagnoses_reha_employ_qwt, inpat %>% select(all_of(colnames)))

med_diagnoses_reha_employ_qwt_inpat <- med_diagnoses_reha_employ_qwt_inpat %>%
  group_by(pragmaid) %>%
  arrange(date.treat.start) %>%
  mutate(INPAT_count_before_reha = sapply(1:n(), function(i) {
    if (treatment[i] == "reha") {
      sum(treatment[1:(i-1)] == "inpat" & date.treat.end[1:(i-1)] < date.treat.start[i])
    } else {
      NA
    }
  }))

#check
med_diagnoses_reha_employ_qwt_inpat %>% select(pragmaid, date.treat.start, reha_id, treatment, QWT_count_before_reha, INPAT_count_before_reha) %>% arrange(pragmaid, date.treat.start) #okay

med_diagnoses_reha_employ_qwt_inpat <- med_diagnoses_reha_employ_qwt_inpat %>% filter(treatment == "reha")

```


# Auswahl relevanter Variablen

```{r select_vars}
reha_final <- med_diagnoses_reha_employ_qwt_inpat  %>% 
  select(-c(source, DIAG_STELLEN, DIAG_ALLES, DIAG_SEITE, DIAG_GRUPPE, nationality, DAUER_REHA, DIAG1, BEWILLDIAG, date.treat.start, date.treat.end, FAMILIE, ERWERB_V_ANTR, STELLUNG_BERUF, LEISTUNGSART, yob, ENTLASSFORM, date.emp.start, date.emp.end, id_pragma_reha, treatment))

```

# Speicherplatz freigeben

```{r save_data}
#alle Datenfiles die "all" oder "check" oder "missing" im Namen haben, können gelöscht werden
#identifiziere alle Objekte, die gelöscht werden können
objects <- ls()
objects <- objects[grepl("all|check|missing|fil", objects)]
#lösche alle Objekte
rm(list = objects)
#free unused memory
gc()
```

# Überprüfung der Daten vor Modellierung
```{r check_data}
to_factor <- c("emp.type", "sex", "STAATS_ANGE", "MASSN_ART", "DIAG_VERAEND", "pragmaid", "gkv")

# Wandle jede Spalte in der final_reha-Datenstruktur in einen Faktor um
reha_final[to_factor] <- lapply(reha_final[to_factor], as.factor)

#check for missings
summary(reha_final) #1x STAATS_ANGE unbekannt, only 5 pers with emp.type == retired -> move to other 
pragma_id_GKV %>% filter(pragmaid == "dsjSiLpV8T") # nicht deutsch
reha_final <- reha_final %>%
  mutate(STAATS_ANGE = fct_recode(STAATS_ANGE, 
                                   "nicht deutsch" = "unbekannt"),
         emp.type = fct_recode(emp.type, "other" = "retired"))  # Ersetzen des Faktors

#reha_id
boxplot(reha_final$reha_id) # looks okay
cutoff_rehaid <- quantile(reha_final$reha_id, 0.75) + 3*IQR(reha_final$reha_id) 

#elix_sum
boxplot(reha_final$elix_sum) 
cutoff_elixsum <- quantile(reha_final$elix_sum, 0.75) + 3*IQR(reha_final$elix_sum) #no values above cutoff

#QWT_count_before_reha
boxplot(reha_final$QWT_count_before_reha) #some outliers
cutoff_QWTcount <- quantile(reha_final$QWT_count_before_reha, 0.75) + 3*IQR(reha_final$QWT_count_before_reha) # 4
table(reha_final$QWT_count_before_reha)

# Arbeitsentscheidung: zunächst keine outlier exkludieren, aber später influential cases anhand Hebelwerte etc checken 

reha_final <- reha_final %>% mutate(VERLAUF = factor(case_when(
 DIAG_VERAEND == "gebessert" ~ "besser",
 DIAG_VERAEND == "keine Angabe" ~ NA_character_,  
 DIAG_VERAEND == "unverändert" ~ "nicht besser",
 DIAG_VERAEND == "verschlechtert" ~ "nicht besser",
 TRUE ~ NA_character_  
), levels = c("besser", "nicht besser")))

vif_model <- glm(unpl_drop ~ sex + age + reha_id + STAATS_ANGE + emp.type + elix_sum + ndistinctATClevel2 + MASSN_ART + QWT_count_before_reha + INPAT_count_before_reha, data = reha_final, family = binomial)

vif_model_VERLAUF <- glm(VERLAUF ~ sex + age + reha_id + STAATS_ANGE + emp.type + elix_sum + ndistinctATClevel2 + MASSN_ART + QWT_count_before_reha + INPAT_count_before_reha, data = reha_final, family = binomial)

car::vif(vif_model)
car::vif(vif_model_VERLAUF)
#"A consequence is that when using adjusted adjusted generalized standard error inflation factor (GSIF = GVIF^(1/(2*Df)), we must take the square-root of our rules of thumb for what is a large value – aGSIF values above √2.5 (1.6) may be of concern, and values above √5 or √10 (2.2 or 3.2) are indicative of a more serious problem"
```
#Logistische Modelle

```{r log_models}
# Initialisiere einen leeren DataFrame für die Modellanpassungsparameter
model_summaries <- data.frame(
  Model = character(),
  Deviance = numeric(),
  AIC = numeric(),
  BIC = numeric(),
  stringsAsFactors = FALSE
)

add_model_summary <- function(model, model_name) {
#  summary <- summary(model)
#  stats <- summary$sumstat
  model_summaries <<- rbind(model_summaries, data.frame(
    Model = model_name,
    LogLik = logLik(model),
    AIC = AIC(model),
    BIC = BIC(model)
  ))
}

#nur Intercept und random effects
model1 <- glmmTMB(unpl_drop ~ 1 + (1|pragmaid), family = "binomial", data = reha_final)
summary(model1)
add_model_summary(model1, "Intercept")


model2 <- glmmTMB(unpl_drop ~ sex + (1|pragmaid), family = "binomial", data = reha_final)
summary(model2)
add_model_summary(model2, "Model 2")

model3 <- glmmTMB(unpl_drop ~ sex + age + (1|pragmaid), family = "binomial", data = reha_final)
summary(model3)
add_model_summary(model3, "Model 3")

model4 <- glmmTMB(unpl_drop ~ sex + age + reha_id + (1|pragmaid), family = "binomial", data = reha_final)
summary(model4)
add_model_summary(model4, "Model 4")

model5 <- glmmTMB(unpl_drop ~ sex + age + reha_id + STAATS_ANGE + (1|pragmaid), family = "binomial", data = reha_final)
summary(model5)
add_model_summary(model5, "Model 5")

model6 <- glmmTMB(unpl_drop ~ sex + age + reha_id + STAATS_ANGE + emp.type + (1|pragmaid), family = "binomial", data = reha_final)
summary(model6) # Model 6 hat besseres AIC und deviance als Modell 3, aber schlechteres BIC
add_model_summary(model6, "Model 6")

model7.1 <- glmmTMB(unpl_drop ~ sex + age + reha_id + STAATS_ANGE + emp.type + elix_sum + (1|pragmaid), family = "binomial", data = reha_final)
summary(model7.1)
add_model_summary(model7.1, "Model 7.1")

model7.2 <- glmmTMB(unpl_drop ~ sex + age + reha_id + STAATS_ANGE + emp.type + char_sum + (1|pragmaid), family = "binomial", data = reha_final) #elix sum fits slightly better 
summary(model7.2)
add_model_summary(model7.2, "Model 7.2")

model8 <- glmmTMB(unpl_drop ~ sex + age + reha_id + STAATS_ANGE + emp.type + elix_sum + ndistinctATClevel2 + (1|pragmaid), family = "binomial", data = reha_final) #elix sum fits slightly better 
summary(model8)
add_model_summary(model8, "Model 8")


model9 <- glmmTMB(unpl_drop ~ sex + age + reha_id + STAATS_ANGE + emp.type + elix_sum + ndistinctATClevel2 + MASSN_ART + (1|pragmaid), family = "binomial", data = reha_final) #elix sum fits slightly better 
summary(model9)
add_model_summary(model9, "Model 9")

model10 <- glmmTMB(unpl_drop ~ sex + age + reha_id + STAATS_ANGE + emp.type + elix_sum + ndistinctATClevel2 + MASSN_ART + QWT_count_before_reha + (1|pragmaid), family = "binomial", data = reha_final) 
summary(model10)
add_model_summary(model10, "Model 10")

model11 <- glmmTMB(unpl_drop ~ sex + age + reha_id + STAATS_ANGE + emp.type + elix_sum + ndistinctATClevel2 + MASSN_ART + QWT_count_before_reha + INPAT_count_before_reha + (1|pragmaid), family = "binomial", data = reha_final) 
summary(model11)
add_model_summary(model11, "Model 11")

model12 <- glmmTMB(unpl_drop ~ sex + age + reha_id + STAATS_ANGE + emp.type + elix_sum + ndistinctATClevel2 + MASSN_ART + QWT_count_before_reha + INPAT_count_before_reha + age*reha_id + (1|pragmaid), family = "binomial", data = reha_final) 
summary(model12)
add_model_summary(model12, "Model 12")


#find the best fitting model
choose_best_model <- function(summary_df, criterion) {
  if (!criterion %in% names(summary_df)) {
    stop("Ungültiges Kriterium. Wähle entweder 'LogLik', 'AIC' oder 'BIC'.")
  }

  if (criterion == "LogLik") {
    best_model_row <- summary_df[which.max(summary_df[[criterion]]), ]
  } else {
    best_model_row <- summary_df[which.min(summary_df[[criterion]]), ]
  }

  return(best_model_row)
}

choose_best_model(model_summaries, "BIC") #Intercept
choose_best_model(model_summaries, "AIC") #Model 10
choose_best_model(model_summaries, "LogLik") #Model 11

```

# Plot results
```{r plot results}
coefffix_plot <- sjPlot::plot_model(model11, vline.color = "black", show.values = TRUE, value.offset = .4, value.size = 3, dot.size = 2, sort.est = TRUE)

graph2doc(x = coefffix_plot, file=file.path(folder_plot, "coefffix_plot_reha.png"), width=7, height=5)

plot(ggpredict(model11, terms = c("age")))
plot(ggpredict(model11, terms = c("STAATS_ANGE")))

#effekte der prädiktoren unter konstanthaltung aller anderen prädiktoren
ae <- allEffects(model11)
plot(ae)
plot(ae[["sex"]])
plot(ae[["age"]]) #signifikant
plot(ae[["reha_id"]])
plot(ae[["STAATS_ANGE"]])
plot(ae[["emp.type"]]) #signifikant
plot(ae[["elix_sum"]])
plot(ae[["ndistinctATClevel2"]])
plot(ae[["MASSN_ART"]]) #signifikant
plot(ae[["QWT_count_before_reha"]])
plot(ae[["INPAT_count_before_reha"]])

```
# Model diagnostics
```{r residuals}
model_simres <- simulateResiduals(model11)
plot(model_simres)


plotResiduals(model_simres, form = reha_final$MASSN_ART)
plotResiduals(model_simres, form = reha_final$age)
plotResiduals(model_simres, form = reha_final$reha_id)
plotResiduals(model_simres, form = reha_final$STAATS_ANGE)
```

# Sensitivitäsanalyse mit VERLAUF (gebessert, nicht gebessert)
```{r sensitivity analyses}
reha_final_verlauf <- reha_final %>% filter(!is.na(VERLAUF))
model_verlauf <- glmmTMB(VERLAUF ~ sex + age + reha_id + STAATS_ANGE + emp.type + elix_sum + ndistinctATClevel2 + MASSN_ART + QWT_count_before_reha + INPAT_count_before_reha + (1|pragmaid), family = "binomial", data = reha_final_verlauf) 

summary(model_verlauf)

plot(ggpredict(model_verlauf, terms = c("reha_id")))
ae <- allEffects(model_verlauf)
plot(ae)
plot(ae["sex"])

#The predicted probabilities are small mainly due to the large negative intercept and the #weak effect of reha_id. Even with random effects, the overall model structure is not strong #enough to yield higher probabilities for the VERLAUF outcome. You might need to introduce #additional predictors or re-weight the model to better handle class imbalance.
testDispersion(model_verlauf) #highly overdispersed (extra variability not predicted by the generalized linear model random component reflects overdispersion), variability in the outcome is not fully explained by the predictors? unusually high number of zeroes (about 87%)? 
model_simres <- simulateResiduals(model_verlauf)
plot(model_simres)
plotResiduals(model_simres)
plotResiduals(model_simres, form = reha_final_verlauf$sex, 
              quantreg = FALSE)
plotResiduals(model_simres, form = reha_final_verlauf$age, 
              quantreg = FALSE)
plotResiduals(model_simres, form = reha_final_verlauf$MASSN_ART, 
              quantreg = FALSE)
plotResiduals(model_simres, form = reha_final_verlauf$reha_id, 
              quantreg = FALSE)
plotResiduals(model_simres, form = reha_final_verlauf$reha_id, 
              quantreg = FALSE)
#The distribution for each factor level should be uniformly distributed, so the box should go from 0.25 to 0.75, with the median line at 0.5 (within-group ). To test if deviations from those expecations are significant, KS-tests per group and a Levene test for homogeneity of variances is performed

#Sensitivitäsanalyse muss entweder weggelassen oder angepasst werden, so macht das Modell jedenfalls keinen Sinn
```


## OLD!!:

Fazit: schwierig einheitliche Definition zu finden von "Behandlungserfolg" bzw. "Abbruch". Reha-Dauer variiert wahrscheinlich nicht nur durch Abbrüche (dh stellt nicht reines "Durchhalten" dar), sondern auch je nach Bedarf. Beispiel: ambulante Reha hat drei Peaks (1. etwa um 180 Tage, 2. etwa um 360 Zage, 3. etwa um 540 Tage). Jemand der 180 Tage schafft, könnte sowohl seine REHA vollständig absolviert haben, oder aber ein Behandlungsabbrecher sein, da er eigentlich einen Bedarf für eine 360 Tages Reha gehabt hätte.
Weiteres Vorgehen:
Die DRV Daten enthalten die ENTL (Entlassform) und die Diagnose-Veränderungs Variablen. Ziehen wir diese zur Validierung hinzu. Dafür brauchen wir die HIV codes (in meinen DRV Daten gibt es keine PragmaID). 

## Hinweise aus DRV Daten

### Matching

```{r get hivid}
reha <- left_join(reha, pragma_id_GKV %>% select(c("hivid", "pragmaid")), by = "pragmaid")
reha <- left_join(reha, drvreha_specifics %>% select(c("hivid", "DIAG_VERAEND", "ENTLASSFORM")), by = "hivid") #funktioniert nicht, da hivid in reha nicht vorhanden ist (hivid wurde wahrscheinlich in der zwischenzeit neu generiert)

#filter for BEWILLDIAG starting with F10
drv_reha_test <- drvreha_specifics %>% filter(BEWILLDIAG %like% "F10" | DIAG_GRUPPE %like% "Störungen durch Alkohol" | DIAG1 %like% "F10")

str(drv_reha_test)
drv_reha_test$n.days <- as.integer(difftime(as.Date(drv_reha_test$date.drvreha.end), as.Date(drv_reha_test$date.drvreha.start), units = "days")) + 1

summary(drv_reha_test$n.days)

#rename labels of ENTLASSFORM
drv_reha_test <- drv_reha_test %>%
  mutate(ENTLASSFORM = fct_recode(as.factor(ENTLASSFORM),
                                  "disz" = "disziplinarisch",
                                  "regulär" = "regulär",
                                  "verlegt" = "verlegt",
                                  "vorz. ärztl. Veranl." = "vorzeitig auf ärztliche Veranlassung",
                                  "vorz. m. ä. Einv. gg. ä. Rat" = "vorzeitig mit ärztlichem Einverständnis/vorzeitig gegen ärztlichen Rat",
                                  "Wechsel" = "Wechsel der Durchführungsart"),
         MASSN_ART = fct_recode(as.factor(MASSN_ART),
                                "ambulant" = "ambulante Maßnahme",
                                "ganztäg. ambul." = "ganztägig ambulante Maßnahme",
                                "stationär" = "stationäre Maßnahme"))
# Behandlungsdauer nach Entlassform und Maßnahmenart
ggplot(drv_reha_test, aes(x = ENTLASSFORM, y = n.days)) +
  geom_jitter(alpha=0.2, size = rel(0.8), height = 0.2) +
#  geom_violinhalf(width = 0.3, outlier.shape = NA) +
  geom_boxplot(width = 0.2, outlier.shape = NA) +
  facet_wrap(~MASSN_ART, scales = "free_y") +
  #rotate x axis labels
  theme(axis.text.x = element_text(angle = 45, size = 5, hjust = 1)) 
#  scale_y_continuous(limits = c(0, 800), breaks = seq(0, 800, by = 30))

# Behandlungsdauer nach Entlassform, Maßnahmenart und Diagnoseveränderung
treatmentdurationDRVReha <- ggplot(drv_reha_test %>% filter (ENTLASSFORM != "verstorben"), aes(x = ENTLASSFORM, y = n.days)) +
  geom_jitter(alpha=0.2, size = rel(0.72), height = 0.2) +
#  geom_violinhalf(width = 0.3, outlier.shape = NA) +
  geom_boxplot(width = 0.34, outlier.shape = NA) +
  facet_grid(MASSN_ART ~ DIAG_VERAEND, scales = "free_y") +
  #rotate x axis labels
  theme(axis.text.x = element_text(angle = 45, size = 6, hjust = 1)) +
  labs(y= "Behandlungsdauer (in Tagen)", x = "Entlassungsform")

#save plot
ggsave(file.path(folder_plot, "treatmentdurationDRVReha.png"), treatmentdurationDRVReha, width = 10, height = 10, units = "cm")
#save plot in a better solution 
ggsave(file.path(folder_plot, "treatmentdurationDRVReha.png"), treatmentdurationDRVReha, width = 20, height = 15, units = "cm")

# Behandlungsdauer nach Maßnahmenart und Diagnoseveränderung
ggplot(drv_reha_test, aes(x = DIAG_VERAEND, y = n.days)) +
  geom_jitter(alpha=0.2, size = rel(0.8), height = 0.2) +
#  geom_violinhalf(width = 0.3, outlier.shape = NA) +
  geom_boxplot(width = 0.2, outlier.shape = NA) +
  facet_grid(MASSN_ART ~ ., scales = "free_y") +
  #rotate x axis labels
  theme(axis.text.x = element_text(angle = 45, size = 8, hjust = 1)) 

```
Aus DRV Reha Infofile:

Eine stationäre Kurzzeittherapie für Alkohol und Medikamentenabhängige dauert in der Regel 8 Wochen;
Eine Standardtherapie bei Alkohol und Medikamentenabhängigkeit kann bis 15 Wochen stationär durchgeführt werden. 

Ganztägig ambulant: bis zu 17 Wochen (etwa 100 Tage)

Ambulante: dauert in der Regel 6 bis 12, maximal 18 Monate.

Auf Basis der empirischen Verteilungen und der Infos zur Standardlänge der verschiedenen Reha-Arten wird folgende Operationalisierung vorgenommen:

Dreistufige Variable wie für QE (früher Abbruch, später Abbruch, kein Abbruch), definiert je nach Versorgungssetting

ambulant (hier sieht man gut drei Peaks unter "gebessert" bei etwa 6, 12, 18 Monaten)
kein Abbruch: >= 180 Tage & "gebessert"
später Abbruch: (>= 120 Tage & < 180 Tage) oder (>= 180 Tage & nicht "gebessert")
früher Abbruch: < 120 Tage

ganztägig ambulant (dauert regulär circa 17 Wochen, das spiegelt sich auch gut in den Daten)
kein Abbruch: >= 90 Tage
später Abbruch: >= 60 Tage & < 90 Tage
früher Abbruch: < 60 Tage

stationär (regulär mindestens 56 Tage)
kein Abbruch: >= 56 Tage & "gebessert"
später Abbruch: (>= 30 Tage & < 56 Tage) oder (>= 56 Tage & nicht "gebessert")
früher Abbruch: < 30 Tage
