---
title: "reha_dropout"
author: "Anna"
date: "2024-08-09"
output: 
  html_document:
    code_folding: hide
---

# Einflussfaktoren für eine irreguläre Beendigung einer medizinischen Rehabilitationsbehandlung (REHA)

REHA umfasst alle Rehabilitationsbehandlungen der Deutschen Rentenversicherungen mit F10.x als Bewilligungsdiagnose, einer auf Alkohol hinweisenden Bewilligungsdiagnosegruppe („Störungen durch Alkohol“) oder einem mit F10.x kodierten Grundleiden. 

```{r setup, include=FALSE}
knitr::opts_chunk$set(echo = TRUE)
options(warn = -1)
```

## Set Up

```{r essentials}
# clean workspace
rm(list=ls())
packages <- c("data.table", "tidyverse", "glmmTMB", "ggplot2", "comorbidity", "car", "lme4", "ordinal", "export", "mclogit", "sjPlot", "see", "nnet", "ggeffects", "DHARMa", "effects")

# Install packages not yet installed
installed_packages <- packages %in% rownames(installed.packages())
if (any(installed_packages == FALSE)) {
  install.packages(packages[!installed_packages])
}
# Load packages
invisible(lapply(packages, library, character.only = TRUE))

# current date:
DATE <- format(Sys.Date(), "%Y%m%d")


# output folders
folders <- c(tables = "tables", figures = "figures", models = "models")
paths <- file.path("..", "output", folders)
names(paths) <- names(folders) 

# Create dirs if they do not exist
invisible(lapply(paths, function(p) {
  if (!dir.exists(p)) dir.create(p, recursive = TRUE)
}))

folder_table  <- paths["tables"]
folder_plot   <- paths["figures"]
folder_models <- paths["models"]
```

## Daten Import

```{r data_import}
print(getwd())
datapath <- file.path("..", "input") 
#read in all files in datapath 
filenames <- list.files(datapath, pattern = "\\.rds$", full.names = T)

names <- c("pragma_id_GKV", "all_diagnoses", "medications", "employment", "fosterage", "income", "insurance_periods", "SAB_OPS", "SAB", "QEB_OPS", "QEB", "reha", "drvreha")

if (length(filenames) != length(names)) {
  stop("Die Anzahl der Dateien stimmt nicht mit Anzahl names überein.")
}

#save all files as separate dataframes
ldf <- lapply(filenames, readRDS)
names(ldf) <- names[1:length(ldf)]
print(names(ldf))
list2env(ldf, envir = .GlobalEnv) 
```

## Daten vorbereiten

### Daten Struktur
```{r data_structure}
# convert pragmaid to factor in all dataframes
# harmonise column names


ldf <- lapply(names(ldf), function(df_name) {
  df <- ldf[[df_name]]
  
  if ("pragmaid" %in% colnames(df)) {
    df <- df %>%
      mutate(pragmaid = as.factor(pragmaid))
  }
  
  if (df_name %in% c("drvreha", "SAB", "QEB")) {
    
    date_columns <- grep("^date\\.(inpat|qwt|drvreha|reha)\\.(start|end)$", colnames(df), value = TRUE)
    
    if (length(date_columns) > 0) {
      new_names <- gsub("^date\\..*\\.", "date.treat.", date_columns)
      df <- df %>%
        rename_with(~ new_names, all_of(date_columns))
      
      treatment_types <- gsub("^date\\.(.*)\\..*$", "\\1", date_columns)  
      unique_treatments <- unique(treatment_types)
      print(treatment_types)
      df <- df %>%
        mutate(treatment = factor(unique_treatments[1])) 
    }
  }
    
      # rename inpat_id to SAB_id
      if ("inpat_id" %in% colnames(df)) {
        df <- df %>%
          rename(SAB_id = inpat_id)
      }
      
      # rename QEB_id to QEB_id
      if ("qwt_id" %in% colnames(df)) {
        df <- df %>%
          rename(QEB_id = qwt_id)
      }

  # mutate values in treatment column (inpat -> SAB, QEB -> QEB)
  if ("treatment" %in% colnames(df)) {
    df <- df %>%
      mutate(treatment = case_when(
        as.character(treatment) == "inpat" ~ "SAB",
        as.character(treatment) == "qwt" ~ "QEB",
        TRUE ~ as.character(treatment)
      )) %>%
      mutate(treatment = factor(treatment))
  }
  
  return(df)
})

# check
str(ldf)
names(ldf) <- names[1:length(ldf)]

list2env(ldf, envir = .GlobalEnv)
```

### Daten auf Fälle reduzieren, die sich auch in den GKV Daten finden

```{r filtering}
#ALL reha periods must have been covered by statutory health insurance! (GKV)
reha_filtered <- drvreha %>%
  filter(date.treat.start >= as.Date("2015-12-01")) %>%
  filter(pragmaid %in% insurance_periods$pragmaid) %>%
  left_join(insurance_periods, by = c("pragmaid", "sex", "yob")) %>%
  mutate(overlap = date.treat.start >= date.ins.start & date.treat.start <= date.ins.end) %>%
  group_by(pragmaid, date.treat.start) %>%
  summarise(has_overlap = any(overlap), .groups = 'drop') %>% 
  group_by(pragmaid) %>%
  filter(all(has_overlap)) %>%
  ungroup()

drvreha_gkvinsured <- drvreha %>%
  filter(pragmaid %in% reha_filtered$pragmaid) %>%
  filter(date.treat.start >= as.Date("2015-12-01"))

#n
nrow(distinct(drvreha_gkvinsured, pragmaid)) 
nrow(drvreha_gkvinsured)
```

### Check der Behandlungszeiträume

Direkt ineiander übergehende REHA Behandlungen:
```{r check_immconsec}

# DIRECT CONNECTIONS
# If a REHA is directly connected to the preceding REHA, both should be summarised

drvreha_gkvinsured <- drvreha_gkvinsured %>%
  arrange(pragmaid, date.treat.start) %>%
  group_by(pragmaid) %>%
  mutate(
    direkter_anschluss = (date.treat.start == lag(date.treat.end, default = NULL)) | (date.treat.start == lag(date.treat.end, default = NULL) + 1)) #the start date is the same as the end date or it is offset by one day

table(drvreha_gkvinsured$direkter_anschluss, useNA = "always") 

#check -> okay
drvreha_gkvinsured %>% arrange(pragmaid, date.treat.start) %>% filter(direkter_anschluss | lead(direkter_anschluss)) %>% select(pragmaid, date.treat.start, date.treat.end, MASSN_ART, ENTLASSFORM)
```

Direkte Anschlüsse zu einem Treatment zusammenfassen

```{r combine_consectreatments}
drvreha_gkvinsured <- drvreha_gkvinsured %>% 
  group_by(pragmaid) %>%
  arrange(date.treat.start) %>%
  mutate(
    date.treat.start = case_when(
      direkter_anschluss ~ lag(date.treat.start),
      TRUE ~ date.treat.start
    )
  ) %>%
  filter(is.na(lead(direkter_anschluss)) | !lead(direkter_anschluss)) %>% # keep only those rows where `direkter_anschluss` of the next row is FALSE
  ungroup()
```


Gibt es Überlappungen in den Behandlungszeiträumen innerhalb einer Person?

```{r check_overlaps}
drvreha_gkvinsured$overlap <- FALSE

drvreha_gkvinsured <- drvreha_gkvinsured %>%
  group_by(pragmaid) %>%
  mutate(overlap = sapply(1:n(), function(i) {
    any(date.treat.start[i] < date.treat.end[-i] & date.treat.end[i] > date.treat.start[-i])
  }))

table(drvreha_gkvinsured$overlap, useNA = "always") 
overlapping_IDs <- drvreha_gkvinsured %>% filter(overlap == TRUE) %>% pull(pragmaid) %>% unique()

# plot overlaps
ggplot(drvreha_gkvinsured %>% filter(pragmaid %in% overlapping_IDs), 
       aes(y = pragmaid)) +
  geom_segment(aes(x = date.treat.start, 
                   xend = date.treat.end, 
                   yend = pragmaid, 
                   alpha = as.factor(overlap)),
               linewidth = 5) +
  scale_alpha_manual(values = c(`FALSE` = 0.2, `TRUE` = 0.6)) +
  labs(x = "Date", y = "Pragma ID") +
  theme_minimal() 
``` 


## Overlaps in Behandlungen entfernen

```{r remove_overlaps}
#calculate the number of days between start and end date
drvreha_gkvinsured$n.days <- as.integer(difftime(as.Date(drvreha_gkvinsured$date.treat.end), as.Date(drvreha_gkvinsured$date.treat.start), units = "days")) + 1

# keep only the longest treatment when there are overlaps
cases_to_remove <- drvreha_gkvinsured %>%
 filter(overlap == TRUE) %>%
 group_by(pragmaid) %>%
 arrange(pragmaid, date.treat.start) %>%
 mutate(group_overlap = cumsum( #create a group for each set of overlapping treatments within a pragmaid, group_overlap = 0 means that all treatments within a pragmaid are overlapping with each other, i.e. they are all part of the same group and there are no new independent overlaps within the same pragmaid
     coalesce(
       as.logical(date.treat.start > lag(date.treat.end, n = 1, default = first(date.treat.start)) &
                  date.treat.start > lag(date.treat.end, n = 2, default = first(date.treat.start)) &
                  date.treat.start > lag(date.treat.end, n = 3, default = first(date.treat.start))
       ), TRUE
     ))) %>%
 group_by(pragmaid, group_overlap) %>%
 mutate(
   max_n_days = max(n.days),  # maximum per group
   keep = case_when(
     n.days == max_n_days & row_number() == which.max(n.days) ~ TRUE,  # keep the first row with max_n_days
     n.days == max_n_days ~ FALSE,                                   # set others with max_n_days to FALSE
     TRUE ~ FALSE                                                    # smaller values also set to FALSE
   )
 )
  
cases_to_remove %>% arrange(pragmaid, date.treat.start) %>% select(pragmaid, date.treat.start, date.treat.end, overlap, group_overlap, keep, n.days, MASSN_ART, ENTLASSFORM)

#common columns in cases_to_remove and QEB
common_cols <- intersect(names(cases_to_remove), names(drvreha_gkvinsured))

# n of cases to remove
sum(cases_to_remove$keep == FALSE)

#QEB: remove cases with keep == FALSE
drvreha_gkvinsured <- drvreha_gkvinsured %>%
 left_join(cases_to_remove, by = common_cols) %>%
 filter(is.na(keep) | keep == TRUE) %>%
 select(-c(overlap, group_overlap, keep, direkter_anschluss))

```

## Definition "irreguläre Beendigung" mittels ENTLASSFORM

```{r rehaduration}
ggplot(drvreha_gkvinsured, aes(x = MASSN_ART, fill = ENTLASSFORM)) +
  geom_bar() +
  facet_wrap(~DIAG_VERAEND, scales = "free_y") +
  theme(axis.text.x = element_text(angle = 45, hjust = 1)) 

table(drvreha_gkvinsured$ENTLASSFORM, useNA = "ifany")

# Categorisation of ENTLASSFORM into ‘irregular termination’ (1 = yes; 2 = no) 
drvreha_gkvinsured <- drvreha_gkvinsured %>% 
  filter(ENTLASSFORM != "verstorben") %>%
  mutate(unpl_drop = factor(case_when(
  ENTLASSFORM %in% c("disziplinarisch", "vorzeitig mit ärztlichem Einverständnis/vorzeitig gegen ärztlichen Rat") ~ 1,
  ENTLASSFORM %in% c("regulär", "Wechsel der Durchführungsart", "verlegt", "vorzeitig auf ärztliche Veranlassung") ~ 0,
  TRUE ~ NA_real_), levels = c(0, 1), labels = c("nein", "ja")))

prop.table(table(drvreha_gkvinsured$unpl_drop, useNA = "ifany"))

# validation with change in diagnoses (improved, same, worse, NA)
ggplot(drvreha_gkvinsured, aes(x = MASSN_ART, fill = unpl_drop)) +
  geom_bar() +
  facet_wrap(~DIAG_VERAEND, scales = "free_y") +
  theme(axis.text.x = element_text(angle = 45, hjust = 1))
```
## Definition der Prädiktoren

### REHA_id (Behandlungserfahrung REHA)
```{r check_id}
drvreha_gkvinsured <- drvreha_gkvinsured %>% 
  group_by(pragmaid) %>%
  arrange(date.treat.start) %>%
  mutate(reha_id = row_number()-1)

table(drvreha_gkvinsured$reha_id)
```

### Hinzufügen von ALTER
```{r age}
drvreha_gkvinsured <- drvreha_gkvinsured %>%
  mutate(age = as.integer(substr(date.treat.start, 1, 4)) - yob)
```

### Hinzufügen von Emplyoment Status

```{r add_employment}
employ_unfiltered <- left_join(drvreha_gkvinsured, employment, by = "pragmaid")

reha_employ <- employ_unfiltered %>%
  filter(date.treat.start >= date.emp.start & date.treat.start <= date.emp.end) #emp.type and EWERB_VANTRAG do not always correspond, therefore only emp.type is used for consistency with the other datasets

missing_rows <- drvreha_gkvinsured %>%
  anti_join(reha_employ, by = c("pragmaid", "reha_id")) 
missing_rows$ERWERB_V_ANTR

#two cases that are insured but have no valid employment data. add them again to dataset and set employment to "employed" according to ERWERB_V_ANTRAG
reha_employ <- reha_employ %>% bind_rows(missing_rows)

reha_employ <- reha_employ %>%
  mutate(emp.type = ifelse(is.na(emp.type), "employed", emp.type))
```

### Hinzufügen von Diagnose-Daten

```{r add_diagnoses}
# keep only diagnoses of patients in SAB_employ, with icd_type confirmed, primary, secondary, any and that are not alcohol related
diagnoses_reha <- all_diagnoses %>% 
  filter(pragmaid %in% reha_employ$pragmaid) %>% #keep only rows that are in SAB data 
  filter(icd_type %in% c("confirmed", "primary", "secondary", "any")) %>%
  filter(icd.alc == FALSE) %>% #keep only diaignoses that are not alcohol related (as all REHA cases are alcohol related)
  mutate(length_diag = as.integer(difftime(as.Date(date.diag.end), as.Date(date.diag.start), units = "days")))

#check
nrow(distinct(reha_employ, pragmaid)) - nrow(distinct(diagnoses_reha, pragmaid)) # 1 patients do not have any diagnoses that matches the criteria

# if date.diag.start is NA, set it to date.diag.end
diagnoses_reha <- diagnoses_reha %>% 
  mutate(date.diag.start = dplyr::if_else(is.na(date.diag.start), date.diag.end, date.diag.start))

# join diagnoses with reha_employ
diagnoses_reha_employ_alltimes <- left_join(reha_employ, diagnoses_reha, by = c("pragmaid")) 

#check
nrow(distinct(diagnoses_reha_employ_alltimes, pragmaid, reha_id)) #672

# keep only diagnoses in the timeframe of interest (maximum 2 quarters before SAB start)
diagnoses_reha_employ_fil <- diagnoses_reha_employ_alltimes %>%
  filter(
    # outpatient diagnoses (duration: 1 quarter) must not have been made more than 2 quarters before the start of the REHA and must not be later than the start of REHA
     date.diag.start >= (date.treat.start - days(180)) & date.diag.start <= date.treat.start)

diagnoses_reha_employ_fil %>% filter(gkv.x != gkv.y) #0 rows

diagnoses_reha_employ_fil <- diagnoses_reha_employ_fil %>% 
  select(-gkv.y) %>%
  rename(gkv = gkv.x)

nrow(distinct(diagnoses_reha_employ_fil, pragmaid, reha_id)) #24 cases were excluded as they did not have a diagnosis in the timeframe of interest - they will be added in the end again

# Elixhauser Comorbidity Index

diagnoses_reha_employ_fil$id_pragma_reha <- paste(diagnoses_reha_employ_fil$pragmaid, diagnoses_reha_employ_fil$reha_id, sep = "_")

comorb_elix <- comorbidity::comorbidity(x=diagnoses_reha_employ_fil, id = "id_pragma_reha",
                                code = "icd",map="elixhauser_icd10_quan",
                                assign0 = T, tidy.codes = T)

comorb_elix_sum <- comorb_elix %>%
  #new column with row sums using all columns except id_pragma_reha
  mutate(elix_sum = rowSums(select(., -id_pragma_reha))) %>%
  select(id_pragma_reha, elix_sum)

nrow(distinct(reha_employ, pragmaid, reha_id)) - nrow(distinct(comorb_elix_sum, id_pragma_reha)) #24 cases, these have to be added to the comorb_elix_sum dataset 

reha_employ$id_pragma_reha <- paste(reha_employ$pragmaid, reha_employ$reha_id, sep = "_")

diagnoses_reha_employ <- left_join(reha_employ, comorb_elix_sum, by = "id_pragma_reha")

#any missings? 
nrow(reha_employ) - nrow(diagnoses_reha_employ) #0
sum(is.na(diagnoses_reha_employ$elix_sum)) #24 missings

#set NAs to 0
diagnoses_reha_employ <- diagnoses_reha_employ %>% 
  mutate(elix_sum = replace_na(elix_sum, 0))
```

### Hinzufügen von Pflegegraden

```{r add_pflegegrad}
table(fosterage$fost.degree, useNA = "always")

fost_reha <- fosterage %>% 
  filter(pragmaid %in% diagnoses_reha_employ$pragmaid)

nrow(distinct(diagnoses_reha_employ, pragmaid)) - nrow(distinct(fost_reha, pragmaid)) #520 patients do not have fosterage data, 30 do have

fost_diagnoses_reha_employ_alltimes <- left_join(diagnoses_reha_employ, fost_reha, by = "pragmaid")


fost_diagnoses_reha_employ_fil <- fost_diagnoses_reha_employ_alltimes %>%
  filter((date.treat.start >= date.fost.start & is.na(date.fost.end)) | (date.treat.start >= date.fost.start & date.treat.start <= date.fost.end))

nrow(distinct(fost_diagnoses_reha_employ_fil, pragmaid)) # 6 patients do have a pflegegrad/stufe during the beginning of the reha treatment - as this is not much fosterage will be ignored. 


```
### Hinzufügen von Medikationen

```{r add_medication}
med_reha <- medications %>% 
  filter(pragmaid %in% diagnoses_reha_employ$pragmaid)

nrow(distinct(diagnoses_reha_employ, pragmaid)) - nrow(distinct(med_reha, pragmaid)) #8 patients do not have medication data, 542 do have

med_diagnoses_reha_employ_alltimes <- left_join(diagnoses_reha_employ, med_reha, by = "pragmaid")


med_diagnoses_reha_employ_fil <- med_diagnoses_reha_employ_alltimes %>%
  # only keep medication data that happened during the month before the reha treatment
  filter(date.medi.disp >= (date.treat.start - days(30)) & date.medi.disp <= date.treat.start) %>%
  filter(ATC != "")

nrow(distinct(med_diagnoses_reha_employ_fil, id_pragma_reha)) # 273 reha treatments have medication data in the timeframe of interest

# GKV X - GKV Y
sum(med_diagnoses_reha_employ_fil$gkv.x != med_diagnoses_reha_employ_fil$gkv.y) # 0 cases

med_diagnoses_reha_employ_fil <- med_diagnoses_reha_employ_fil %>% 
  select(-c(gkv.y, REZ_ID, LANR_FAGS, date.medi.presc, PZN_ANZ, DDD1000_PK)) %>%
  rename(gkv = gkv.x) %>%
  ungroup()

# new variable with level 2 ATCs ("therapeutische Untergruppe")
med_diagnoses_reha_employ_fil <- med_diagnoses_reha_employ_fil %>% 
  group_by(id_pragma_reha) %>%
  mutate(Level2_ATC = substr(ATC, 1, 3)) %>%
  ungroup()

# how many different values of Level2_ATC are there? 
unique_level2_ATCs <- unique(med_diagnoses_reha_employ_fil$Level2_ATC)
length(unique_level2_ATCs) #54

# which level2_ATC is the most frequent?
sorted_atc_counts <- med_diagnoses_reha_employ_fil %>%
  count(Level2_ATC, sort = TRUE) #Psychoanaleptika (N06)

# calculate sum of distinct level 2 ATC codes per REHA-person combi
med_diagnoses_reha_employ_fil <- med_diagnoses_reha_employ_fil %>%
  group_by(id_pragma_reha) %>%
  dplyr::summarize(ndistinctATClevel2 = n_distinct(Level2_ATC)) %>%
  ungroup()

table(med_diagnoses_reha_employ_fil$ndistinctATClevel2)

med_diagnoses_reha_employ <- left_join(diagnoses_reha_employ, med_diagnoses_reha_employ_fil, by = "id_pragma_reha")

#set NA to 0 
med_diagnoses_reha_employ <- med_diagnoses_reha_employ %>%
  mutate(ndistinctATClevel2 = ifelse(is.na(ndistinctATClevel2), 0, ndistinctATClevel2))

summary(med_diagnoses_reha_employ$ndistinctATClevel2)
hist(med_diagnoses_reha_employ$ndistinctATClevel2)

```

### Hinzufügen der Qualifizierten Entzugsbehandlung: QEB-ID (Wie viele QEB hat eine Person zum Zeitpunkt der REHA bereits gemacht?)

```{r QEB count}

# Merge Data
med_diagnoses_reha_employ_QEB <- bind_rows(
  med_diagnoses_reha_employ, QEB %>% select(pragmaid, date.treat.start, treatment, date.treat.end))

med_diagnoses_reha_employ_QEB <- med_diagnoses_reha_employ_QEB %>%
  group_by(pragmaid) %>%
  arrange(date.treat.start) %>%
  mutate(QEB_count_before_reha = sapply(1:n(), function(i) {
    if (treatment[i] == "drvreha") {
      sum(treatment[1:(i-1)] == "QEB" & date.treat.end[1:(i-1)] < date.treat.start[i])
    } else {
      NA
    }
  }))

#check
med_diagnoses_reha_employ_QEB %>% select(pragmaid, date.treat.start, reha_id, treatment, QEB_count_before_reha) %>% arrange(pragmaid, date.treat.start) #okay
med_diagnoses_reha_employ_QEB <- med_diagnoses_reha_employ_QEB %>% filter(treatment == "drvreha")

```

### Hinzufügen der SAB ID (wie viele Stationäre Alkoholbehandlungen hat eine Person zum Zeitpunkt der REHAs bereits gemacht?)

```{r reha count}

med_diagnoses_reha_employ_QEB_SAB <- bind_rows(
  med_diagnoses_reha_employ_QEB, SAB %>% select(pragmaid, date.treat.start, treatment, date.treat.end))

med_diagnoses_reha_employ_QEB_SAB <- med_diagnoses_reha_employ_QEB_SAB %>%
  group_by(pragmaid) %>%
  arrange(date.treat.start) %>%
  mutate(SAB_count_before_reha = sapply(1:n(), function(i) {
    if (treatment[i] == "drvreha") {
      sum(treatment[1:(i-1)] == "SAB" & date.treat.end[1:(i-1)] < date.treat.start[i])
    } else {
      NA
    }
  })) %>%
  ungroup()

#check
med_diagnoses_reha_employ_QEB_SAB %>% select(pragmaid, date.treat.start, reha_id, treatment, QEB_count_before_reha, SAB_count_before_reha) %>% arrange(pragmaid, date.treat.start)

med_diagnoses_reha_employ_QEB_SAB <- med_diagnoses_reha_employ_QEB_SAB %>% filter(treatment == "drvreha")

```


## Auswahl relevanter Variablen

```{r select_vars}
reha_final <- med_diagnoses_reha_employ_QEB_SAB  %>% 
  select(-c(source, DIAG_STELLEN, DIAG_ALLES, DIAG_SEITE, DIAG_GRUPPE, DIAG_VERAEND, nationality, n.days, max_n_days, DAUER_REHA, DIAG1, BEWILLDIAG, date.treat.start, date.treat.end, FAMILIE, ERWERB_V_ANTR, STELLUNG_BERUF, LEISTUNGSART, yob, ENTLASSFORM, date.emp.start, date.emp.end, id_pragma_reha, treatment))

```

## Zentrieren der kontinuierlichen Variablen

Alle kontinuierlichen Variablen werden zentriert (d. h. der Mittelwert subtrahiert, so dass der Mittelwert = 0 ist). Die Koeffizienten werden dann als die Veränderung der log odds der outcomes bei einer Erhöhung des Prädiktors um eine Einheit interpretiert, wobei alle anderen (kontinuierlichen) Prädiktoren auf ihren Mittelwerten gehalten werden. Der Intercept stellt die log odds des outcomes dar, wenn alle (kontinuierlichen) Prädiktoren auf ihren Mittelwert gesetzt sind.

```{r centering}  

variables_to_center <- c("age", "reha_id", "elix_sum", "ndistinctATClevel2", "QEB_count_before_reha", "SAB_count_before_reha")

#centering
for (var in variables_to_center) {
  reha_final[[paste0(var, "_cent")]] <- scale(reha_final[[var]], center = TRUE, scale = FALSE)
}
```

## Interkorrelations Matrix (nur kontinuierliche Variablen)

```{r correlation}
# correlation matrix
cor_matrix <-  cor(reha_final %>% select(c("age_cent", "reha_id_cent", "elix_sum_cent", "ndistinctATClevel2_cent", "QEB_count_before_reha_cent", "SAB_count_before_reha_cent")))
cor_melted <- melt(cor_matrix)

# plot as Heatmap
ggplot(cor_melted, aes(Var1, Var2, fill = value)) +
  geom_tile() +
  scale_fill_gradient2(low = "blue", high = "red", mid = "white", midpoint = 0) +
  geom_text(aes(label = round(value, 2)), vjust = 1) +
  theme_minimal() +
  labs(x = "", y = "", title = "Correlation Heatmap") +
  theme(axis.text.x = element_text(angle = 45, hjust = 1))
```

## Speicherplatz freigeben

```{r save_data}
# identify all objects that can be deleted
objects <- ls()
objects <- objects[grepl("all|check|missing|fil", objects)]
#delete all objects that match the pattern
rm(list = objects)
#free unused memory
gc()
```

## Überprüfung der Daten vor Modellierung

### Ausreißer, fehlende Werte und Datentypen
```{r check_data}
to_factor <- c("emp.type", "sex", "STAATS_ANGE", "MASSN_ART", "pragmaid", "gkv")

reha_final[to_factor] <- lapply(reha_final[to_factor], as.factor)

#check for missings
summary(reha_final) #1x STAATS_ANGE "not known", only 5 pers with emp.type == retired -> move to "other" 
pragma_id_GKV %>% filter(pragmaid == "dsjSiLpV8T") # check if there is information on case with STAATS_ANGE = "not known" in other dataset -> yes: "other than german"
reha_final <- reha_final %>%
  mutate(STAATS_ANGE = fct_recode(STAATS_ANGE, 
                                   "nicht deutsch" = "unbekannt"),
         emp.type = fct_recode(emp.type, "other" = "retired"))

#reha_id
boxplot(reha_final$reha_id_cent)

#elix_sum
boxplot(reha_final$elix_sum_cent) 

#QEB_count_before_reha
boxplot(reha_final$QEB_count_before_reha_cent) 

#SAB_count_before_reha
boxplot(reha_final$SAB_count_before_reha_cent)

```
### Test der Modellannahme: Linearer Zusammenhang mit Logit des Outcomes

Der Zusammenhang zwischen Prädiktoren und der abhängiggen Variablen irreguläre Beendigung der Behandlung soll mittels logistischen Regressionsmodellen geschätzt werden. Dafür muss zunächst die Modellannahme geprüft werden, dass ein linearer Zusammenhang zwischen metrischen Prädikoren und dem Logit des Outcomes besteht. Um diese Annahme zu testen, werden die logistischen Regressionsmodelle geschätzt und zusätzliche Prädiktoren inkludiert, die die Interkation zwischen dem jeweiligen metrischen Prädiktor und deren Logarithmus darstellen (Hosmer & Lemeshow, 1989).
Relevant ist nur, ob die Interaktionstermine signifikant sind. Jede signifikante Interaktion deutet darauf hin, dass der jeweilige Haupteffekt die Annahme der Linearität im Logit verletzt. 

```{r linearity_test}
# Create the interaction terms of the metric predictors with their logarithm
reha_final$logageInt <- log(reha_final$age+1) * reha_final$age
reha_final$logreha_idInt <- log(reha_final$reha_id+1) * reha_final$reha_id
reha_final$logelix_sumInt <- log(reha_final$elix_sum+1) * reha_final$elix_sum
reha_final$logndistinctATClevel2Int <- log(reha_final$ndistinctATClevel2+1) * reha_final$ndistinctATClevel2
reha_final$logQEB_count_before_rehaInt <- log(reha_final$QEB_count_before_reha+1) * reha_final$QEB_count_before_reha
reha_final$logSAB_count_before_rehaInt <- log(reha_final$SAB_count_before_reha+1) * reha_final$SAB_count_before_reha


outcomes <- c("unpl_drop")


predictors <- "sex + STAATS_ANGE + MASSN_ART + emp.type + age + logageInt + reha_id + logreha_idInt + elix_sum + logelix_sumInt + ndistinctATClevel2 + logndistinctATClevel2Int + QEB_count_before_reha + logQEB_count_before_rehaInt + SAB_count_before_reha + logSAB_count_before_rehaInt"


models <- list()

# Schleife, um 1 Modell je Outcome zu fitten
for (outcome in outcomes) {
  formula <- as.formula(paste(outcome, "~", predictors))
  models[[outcome]] <- glm(formula, data = reha_final, family = binomial(link = "logit"))
  cat("\n\n", outcome, "\n")
  print(summary(models[[outcome]]))
}

```

Es gibt keine signifikanten Interaktionseffekte, die darauf hindeuten, dass die Annahme der Linearität im Logit verletzt ist. Daher wird keine Transformation der Prädiktoren durchgeführt.

### Multikollinearität

```{r multicollinearity}

vif_model <- glm(unpl_drop ~ sex + age_cent + reha_id_cent + STAATS_ANGE + emp.type + elix_sum_cent + ndistinctATClevel2_cent + MASSN_ART + QEB_count_before_reha_cent + SAB_count_before_reha_cent, data = reha_final, family = binomial)
car::vif(vif_model)

#"A consequence is that when using adjusted adjusted generalized standard error inflation factor (GSIF = GVIF^(1/(2*Df)), we must take the square-root of our rules of thumb for what is a large value – aGSIF values above √2.5 (1.6) may be of concern, and values above √5 or √10 (2.2 or 3.2) are indicative of a more serious problem"
```

## Anpassung der Logistischen Modelle

```{r log_models}
# initialize a data frame to store model summaries
model_summaries <- data.frame(
  Model = character(),
  Deviance = numeric(),
  AIC = numeric(),
  BIC = numeric(),
  stringsAsFactors = FALSE
)

add_model_summary <- function(model, model_name) {
  model_summaries <<- rbind(model_summaries, data.frame(
    Model = model_name,
    LogLik = logLik(model),
    AIC = AIC(model),
    BIC = BIC(model)
  ))
}

#unconditional model
model1 <- glmmTMB(unpl_drop ~ 1 + (1|pragmaid), family = "binomial", data = reha_final)
summary(model1)
add_model_summary(model1, "Intercept")

model2 <- glmmTMB(unpl_drop ~ sex + (1|pragmaid), family = "binomial", data = reha_final)
summary(model2)
add_model_summary(model2, "Model 2")

model3 <- glmmTMB(unpl_drop ~ sex + age_cent + (1|pragmaid), family = "binomial", data = reha_final)
summary(model3)
add_model_summary(model3, "Model 3")

model4 <- glmmTMB(unpl_drop ~ sex + age_cent + reha_id_cent + (1|pragmaid), family = "binomial", data = reha_final)
summary(model4)
add_model_summary(model4, "Model 4")

model5 <- glmmTMB(unpl_drop ~ sex + age_cent + reha_id_cent + STAATS_ANGE + (1|pragmaid), family = "binomial", data = reha_final)
summary(model5)
add_model_summary(model5, "Model 5")

model6 <- glmmTMB(unpl_drop ~ sex + age_cent + reha_id_cent + STAATS_ANGE + emp.type + (1|pragmaid), family = "binomial", data = reha_final)
summary(model6) 
add_model_summary(model6, "Model 6")

model7 <- glmmTMB(unpl_drop ~ sex + age_cent + reha_id_cent + STAATS_ANGE + emp.type + elix_sum_cent + (1|pragmaid), family = "binomial", data = reha_final)
summary(model7)
add_model_summary(model7, "Model 7")

model8 <- glmmTMB(unpl_drop ~ sex + age_cent + reha_id_cent + STAATS_ANGE + emp.type + elix_sum_cent + ndistinctATClevel2_cent + (1|pragmaid), family = "binomial", data = reha_final)
summary(model8)
add_model_summary(model8, "Model 8")

model9 <- glmmTMB(unpl_drop ~ sex + age_cent + reha_id_cent + STAATS_ANGE + emp.type + elix_sum_cent + ndistinctATClevel2_cent + MASSN_ART + (1|pragmaid), family = "binomial", data = reha_final) 
summary(model9)
add_model_summary(model9, "Model 9")

model10 <- glmmTMB(unpl_drop ~ sex + age_cent + reha_id_cent + STAATS_ANGE + emp.type + elix_sum_cent + ndistinctATClevel2_cent + MASSN_ART + QEB_count_before_reha_cent + (1|pragmaid), family = "binomial", data = reha_final) 
summary(model10)
add_model_summary(model10, "Model 10")

model11 <- glmmTMB(unpl_drop ~ sex + age_cent + reha_id_cent + STAATS_ANGE + emp.type + elix_sum_cent + ndistinctATClevel2_cent + MASSN_ART + QEB_count_before_reha_cent + SAB_count_before_reha_cent + (1|pragmaid), family = "binomial", data = reha_final) 
summary(model11)
add_model_summary(model11, "Model 11")
```

## Hinzunahme der Interaktionen mit reha_id
```{r interactions}
model12 <- glmmTMB(unpl_drop ~ sex + reha_id_cent + STAATS_ANGE + emp.type + elix_sum_cent + ndistinctATClevel2_cent + MASSN_ART + QEB_count_before_reha_cent + SAB_count_before_reha_cent + age_cent*reha_id_cent + (1|pragmaid), family = 
                     "binomial", data = reha_final) 
summary(model12)
add_model_summary(model12, "Model 12") 

model13 <- glmmTMB(unpl_drop ~ sex + age_cent + reha_id_cent + STAATS_ANGE + emp.type + elix_sum_cent + ndistinctATClevel2_cent + MASSN_ART + QEB_count_before_reha_cent + SAB_count_before_reha_cent + sex*reha_id_cent + (1|pragmaid), family = 
                     "binomial", data = reha_final) 
summary(model13)
add_model_summary(model13, "Model 13")

model14 <- glmmTMB(unpl_drop ~ sex + age_cent + reha_id_cent + STAATS_ANGE + emp.type + elix_sum_cent + ndistinctATClevel2_cent + MASSN_ART + QEB_count_before_reha_cent + SAB_count_before_reha_cent + STAATS_ANGE*reha_id_cent + (1|pragmaid), family = 
                     "binomial", data = reha_final) 
summary(model14)
add_model_summary(model14, "Model 14")

model15 <- glmmTMB(unpl_drop ~ sex + age_cent + reha_id_cent + STAATS_ANGE + emp.type + elix_sum_cent + ndistinctATClevel2_cent + MASSN_ART + QEB_count_before_reha_cent + SAB_count_before_reha_cent + emp.type*reha_id_cent + (1|pragmaid), family = 
                     "binomial", data = reha_final) 
summary(model15) 
add_model_summary(model15, "Model 15")

model16 <- glmmTMB(unpl_drop ~ sex + age_cent + reha_id_cent + STAATS_ANGE + emp.type + elix_sum_cent + ndistinctATClevel2_cent + MASSN_ART + QEB_count_before_reha_cent + SAB_count_before_reha_cent + emp.type*reha_id_cent + (1|pragmaid), family = 
                     "binomial", data = reha_final) 
summary(model16)
add_model_summary(model16, "Model 16")

model17 <- glmmTMB(unpl_drop ~ sex + age_cent + reha_id_cent + STAATS_ANGE + emp.type + elix_sum_cent + ndistinctATClevel2_cent + MASSN_ART + QEB_count_before_reha_cent + SAB_count_before_reha_cent + elix_sum_cent*reha_id_cent + (1|pragmaid), family = 
                     "binomial", data = reha_final) 
summary(model17) 
add_model_summary(model17, "Model 17")

model18 <- glmmTMB(unpl_drop ~ sex + age_cent + reha_id_cent + STAATS_ANGE + emp.type + elix_sum_cent + ndistinctATClevel2_cent + MASSN_ART + QEB_count_before_reha_cent + SAB_count_before_reha_cent + ndistinctATClevel2_cent*reha_id_cent + (1|pragmaid), family = 
                     "binomial", data = reha_final) 
summary(model18) 
add_model_summary(model18, "Model 18")

model19 <- glmmTMB(unpl_drop ~ sex + age_cent + reha_id_cent + STAATS_ANGE + emp.type + elix_sum_cent + ndistinctATClevel2_cent + MASSN_ART + QEB_count_before_reha_cent + SAB_count_before_reha_cent + MASSN_ART*reha_id_cent + (1|pragmaid), family = 
                     "binomial", data = reha_final)
summary(model19)
add_model_summary(model19, "Model 19")

model20 <- glmmTMB(unpl_drop ~ sex + age_cent + reha_id_cent + STAATS_ANGE + emp.type + elix_sum_cent + ndistinctATClevel2_cent + MASSN_ART + QEB_count_before_reha_cent + SAB_count_before_reha_cent + QEB_count_before_reha_cent*reha_id_cent + (1|pragmaid), family = 
                     "binomial", data = reha_final)
summary(model20) 
add_model_summary(model20, "Model 20")

model21 <- glmmTMB(unpl_drop ~ sex + age_cent + reha_id_cent + STAATS_ANGE + emp.type + elix_sum_cent + ndistinctATClevel2_cent + MASSN_ART + QEB_count_before_reha_cent + SAB_count_before_reha_cent + SAB_count_before_reha_cent*reha_id_cent + (1|pragmaid), family = 
                     "binomial", data = reha_final)
summary(model21) 
add_model_summary(model21, "Model 21")
```

## Evaluation der Modelle

```{r model_evaluation}  

#find the best fitting model
choose_best_model <- function(summary_df, criterion) {
  if (!criterion %in% names(summary_df)) {
    stop("Ungültiges Kriterium. Wähle entweder 'LogLik', 'AIC' oder 'BIC'.")
  }

  if (criterion == "LogLik") {
    best_model_row <- summary_df[which.max(summary_df[[criterion]]), ]
  } else {
    best_model_row <- summary_df[which.min(summary_df[[criterion]]), ]
  }

  return(best_model_row)
}

choose_best_model(model_summaries, "BIC") 
choose_best_model(model_summaries, "AIC") 
choose_best_model(model_summaries, "LogLik")


#plot model summaries as skree plot
model_summaries_long <- model_summaries %>%
  pivot_longer(cols = c(LogLik, AIC, BIC), names_to = "Criterion", values_to = "Value")

model_summaries_long$Model <- factor(model_summaries_long$Model, levels = c("Intercept", "Model 2", "Model 3", "Model 4", "Model 5", "Model 6", "Model 7", "Model 8", "Model 9", "Model 10", "Model 11", "Model 12", "Model 13", "Model 14", "Model 15", "Model 16", "Model 17", "Model 18", "Model 19", "Model 20", "Model 21"))

ggplot(model_summaries_long, aes(x = Model, y = Value, color = Criterion)) +
  geom_point(stat = "identity") +
  geom_line(aes(group = Criterion)) +
  facet_wrap(~Criterion, scales = "free_y") +
  theme(axis.text.x = element_text(angle = 45, hjust = 1)) +
  labs(
    title = "Model Comparison",
    x = "Model",
    y = "Criterion Value"
  )
```
## Modellauswahl

```{r best_model}
best_model <- model11
saveRDS(best_model, file = file.path(folder_models, "full_model_REHA.rds"))
```
## Model Diagnostik: ICC and R2

```{r model_iccr2}
#load the best model (no need to run the model again)
best_model <- readRDS(file.path(folder_models, "full_model_REHA.rds"))
#R2 = proportion of the explained variance (of the full model)
performance::r2_nakagawa(best_model)

# ICC = proportion of explained variance that can be attributed to the random effects
residual_var <- pi^2 / 3
random_effects_var <- VarCorr(best_model)$cond$pragmaid[1, 1]
ICC <- random_effects_var / (random_effects_var + residual_var)
print(ICC) 
performance::icc(best_model)

# better modelfit than unconditional model?
anova(model1, best_model, test = "Chisq") 
```
## Odds Ratios der signifikanten Prädiktoren

```{r odds_ratios}

coefficents <- summary(best_model)$coefficients$cond[, 1]
se <- summary(best_model)$coefficients$cond[, 2]

odds_ratios <- exp(coefficents) 

#95% confidence intervals
ci_lower <- exp(coefficents - 1.96 * se)
ci_upper <- exp(coefficents + 1.96 * se)

#combine into a data frame
odds_ratios_df <- data.frame(
  Predictor = names(coefficents),
  OR = odds_ratios,
  CI_lower = ci_lower,
  CI_upper = ci_upper,
  p = summary(best_model)$coefficients$cond[, 4]
)
rownames(odds_ratios_df) <- NULL
```


# Fallzahlen und Stichprobenbeschreibung
```{r sample_size}
# n patients 
n_pat <- reha_final %>% distinct(pragmaid) %>% nrow()
# n treatments
n_treats <- reha_final %>% nrow()

print(n_pat)
print(n_treats)

#share dropouts
prop.table(table(reha_final$unpl_drop))

#AGE
summary(reha_final$age)
sd(reha_final$age)

#SEX
prop.table(table(reha_final$sex))

#emp.type
prop.table(table(reha_final$emp.type))

#nationality
prop.table(table(reha_final$STAATS_ANGE))

#elix_sum
summary(reha_final$elix_sum)

#ndistinctATClevel2
summary(reha_final$ndistinctATClevel2)

#SAB_count_before_reha
summary(reha_final$SAB_count_before_reha)

#QEB_count_before_reha
summary(reha_final$QEB_count_before_reha)

#SAB_id
summary(reha_final$reha_id)

#MASSN_ART
prop.table(table(reha_final$MASSN_ART))

#anzahl distinkter pragmaIDs mit QEB_id > 0 / anzahl aller distinkter pragmaIDs = anteil der patienten mit mehr als einer reha
(reha_final %>% filter(reha_id > 0) %>% distinct(pragmaid) %>% nrow()) / n_pat 
#mehr als 2 reha
(reha_final %>% filter(reha_id > 1) %>% distinct(pragmaid) %>% nrow()) / n_pat
#mehr als 3 reha
(reha_final %>% filter(reha_id > 2) %>% distinct(pragmaid) %>% nrow()) / n_pat
#mehr als 4 reha
(reha_final %>% filter(reha_id > 4) %>% distinct(pragmaid) %>% nrow()) / n_pat


#average number of treatments per patient
#REHA
n_treats_reha <- reha_final %>% group_by(pragmaid) %>% summarise(n_treats = n()) %>% pull(n_treats)
summary(n_treats_reha)

#SAB
n_treats_SAB <- reha_final %>%
  group_by(pragmaid) %>%
  slice_max(SAB_count_before_reha, with_ties = FALSE) %>% 
  ungroup() %>%
  pull(SAB_count_before_reha)
summary(n_treats_SAB)

#QEB
n_treats_QEB <- reha_final %>%
  group_by(pragmaid) %>%
  slice_max(QEB_count_before_reha, with_ties = FALSE) %>% 
  ungroup() %>%
  pull(QEB_count_before_reha)
summary(n_treats_QEB)
```
## Plot

```{r plot results}
new_labels <- c(
  "(Intercept)" = "Intercept", 
  "age_cent" = "Alter",
  "reha_id_cent" = "Behandlungserfahrung REHA",
  "sexmale" = "Geschlecht: männlich\n(Ref.: weiblich)",
  "STAATS_ANGEnicht deutsch" = "Nationalität: deutsch\n(Ref.: nicht-deutsch)",
  "emp.typeother" = "Beschäftigungsstatus: andere\n(Ref.: erwerbstätig)",
  "emp.typeunemployed" = "Beschäftigungsstatus: arbeitslos\n(Ref.: erwerbstätig)",
  "elix_sum_cent" = "Elixhauser-Score",
  "ndistinctATClevel2_cent" = "Anzahl Medikationen",
  "SAB_count_before_reha_cent" = "Behandlungserfahrung SAB",
  "QEB_count_before_reha_cent" = "Behandlungserfahrung QEB",
  "MASSN_ARTstationäre Maßnahme" = "Behandlungsart: stationär\n(Ref.: ambulant)",
  "MASSN_ARTganztägig ambulante Maßnahme" = "Behandlungsart: ganztägig ambulant\n(Ref.: ambulant)"
)


coefffix_plot <- sjPlot::plot_model(best_model, vline.color = "black", show.values = TRUE, value.offset = .4, value.size = 3.5, dot.size = 2, sort.est = TRUE, axis.labels = new_labels, title = "", color = c("blue", "red"),  axis.lim = c(0.2, 2), wrap.labels = 100)

coefffix_plot <- coefffix_plot + 
  theme_minimal() +
  theme(axis.text.y = element_text(size = 12),
        plot.background = element_rect(colour = "black", fill=NA, linewidth = 1)
        )
  
coefffix_plot

#save as tif
ggsave(file.path(folder_plot, "coefffix_plot_REHA.tif"), coefffix_plot, width = 7.5, height = 4.5, dpi = 600, bg = "white")

#same with english labels
new_labels_en <- c(
  "(Intercept)" = "Intercept", 
  "age_cent" = "Age",
  "reha_id_cent" = "Treatment experience: REHA",
  "sexmale" = "Gender: male\n(Ref.: female)",
  "STAATS_ANGEnicht deutsch" = "Nationality: German\n(Ref.: non-German)",
  "emp.typeother" = "Employment status: other\n(Ref.: employed)",
  "emp.typeunemployed" = "Employment status: unemployed\n(Ref.: employed)",
  "elix_sum_cent" = "Elixhauser score",
  "ndistinctATClevel2_cent" = "Number of medications",
  "SAB_count_before_reha_cent" = "Treatment experience: INPAT",
  "QEB_count_before_reha_cent" = "Treatment experience: QWT",
  "MASSN_ARTstationäre Maßnahme" = "Treatment type: inpatient\n(Ref.: outpatient)",
  "MASSN_ARTganztägig ambulante Maßnahme" = "Treatment type: full-day outpatient\n(Ref.: outpatient)"
)

coefffix_plot_en <- sjPlot::plot_model(best_model, vline.color = "black", show.values = TRUE, value.offset = .4, value.size = 3.5, dot.size = 2, sort.est = TRUE, axis.labels = new_labels_en, title = "", color = c("blue", "red"),  axis.lim = c(0.2, 2), wrap.labels = 100)

coefffix_plot_en <- coefffix_plot_en + 
  theme_minimal() +
  theme(axis.text.y = element_text(size = 12),
        plot.background = element_rect(colour = "black", fill=NA, linewidth = 1)
        )
  
coefffix_plot_en

#save as tif
ggsave(file.path(folder_plot, "coefffix_plot_REHA_en.tif"), coefffix_plot_en, width = 7.5, height = 4.5, dpi = 600, bg = "white")

```
## Model Checks und Diagnostiken
```{r residuals}
model_simres <- simulateResiduals(best_model)
plot(model_simres)
```